臺灣士林地方法院裁定
111年度士秩字第52號
移送機關  臺北市政府警察局士林分局
被移送人  陳力嘉



上列被移送人因違反社會秩序維護法案件，經移送機關以民國11
1年8月5日北市警士分刑字第1113016305號移送書移送審理，本
院裁定如下：
    主  文
陳力嘉不罰。
    理  由
一、本件移送意旨略以：依報案人阮嘉慶稱於民國111年6月8日1
    0時19分許發現臺北市○○區○○路0巷0號前之路段遭該戶住戶
    懸掛「未經同意不准停車」告示牌，認為該地主無此路段之
    市政府公文也無道路廢止處分書，故前來報案，並經被移送
    人陳力嘉到場坦承確有懸掛前述告示牌行為，因認被移送人
    陳力嘉均涉有違反社會秩序維護法第68條第2款藉端滋擾行
    為等語。　
二、按犯罪事實應依證據認定之，無證據不得認定犯罪事實；不
    能證明被告犯罪或其行為不罰者應諭知無罪之判決，刑事訴
    訟法第154條第2項、第301條第1項分別定有明文；法院受理
    違反社會秩序維護法案件，亦準用之，社會秩序維護法第92
    條亦有明文。又社會秩序維護法第68條第2款所稱「藉端」
    ，係指意在滋擾他人而假藉其他端由而言，如假借保護他人
    名義占用公共場所，或假借討債、商業合作名義於公共場所
    叫囂等，均為其例；而所謂滋擾公眾得出入之場所者，係指
    行為人以言語、行動等方式踰越該事端在一般社會大眾觀念
    中所容許之範圍，以遂其妨害公共秩序、擾亂社會安寧目的
    而言。
三、被移送人固不否認曾在前述地點懸掛載有「未經同意不准停
    車」等語之告示牌，然辯稱：我不是屋主，但平常住於臺北
    市○○區○○路0巷0號，但該處不論房屋或前路段均為私人土地
    ，該土地均是我家族之土地，委託我管理，該人已有多次無
    理由對我胡亂提告，因為我之前對阮嘉慶提告竊佔，故阮嘉
    慶挾怨報復亂檢舉等語。經查檢舉人所稱懸掛告示，係於牆
    面張貼告示，有該告示外觀在卷可查（見本院卷第15頁），
    是被移送人並非以路障橫擋路中，任何用路人仍可駕車經過
    ，物理上仍可將車輛停放於臺北市○○區○○路0巷0號前，亦無
    任何障礙，雖可能使他人恐生糾紛而降低將停車該處之意願
    ，然尚未踰越在一般社會大眾觀念中所容許之範圍，以難認
    符合社會秩序維護法第68條第2款所謂滋擾之要件，是本件
    難以該款之處罰規定裁罰，應就被移送人陳力嘉為不罰之諭
    知。
四、依社會秩序維護法第45條第2項，裁定如主文。
中　　華　　民　　國　　111 　年　　8 　　月　　17　　日
                  士林簡易庭法  官　陳紹瑜
以上正本證明與原本無異。
如不服本裁定，得於裁定書送達之翌日起5 日內，以書狀敘述理
由，向本庭提出抗告。
中　　華　　民　　國　　111 　年　　8 　　月　　17　　日
                            書記官　詹禾翊